---
output:
  word_document: default
  html_document: default
---

Memuat paket-paket yang diperlukan
```{r}
library(tidyverse)
library(VGAM)
library(nnet)
library(caret)
library(readr)
library(generalhoslem)
library(pscl)
library(ROSE)
```

Data
```{r}
pkl <- read.csv("data_pkl.csv")
data <- subset(pkl, Status_Akhir %in% c("SEMBUH", "MENINGGAL"))
data = subset(data, select = -c(Tahun))
```

```{r}
data <- data %>%
  mutate_all(as.factor)
str(data)
```

Summary
```{r}
summary(data)
```

```{r}
data$Sesak_Nafas <- relevel(data$Sesak_Nafas, ref="0")
data$Gangguan_Makan <- relevel(data$Gangguan_Makan, ref="0")
data$DM <- relevel(data$DM, ref="0")
data$HT <- relevel(data$HT, ref="0")
data$Umur <- factor(data$Umur, levels = c("<=50", ">50"))
data$Status_Covid.19 <- factor(data$Status_Covid.19, levels = c("SUSPECT", "PROBABLE", "KONFIRMASI"))
data$Perawatan <- factor(data$Perawatan, levels = c("RALAN", "RANAP", "IGD"))
data$Status_Akhir <- relevel(data$Status_Akhir, ref="SEMBUH")
```

```{r}
unique(data$Jenis_Kelamin)
unique(data$Status_Covid.19)
unique(data$Perawatan)
unique(data$Sesak_Nafas)
unique(data$Gangguan_Makan)
unique(data$DM)
unique(data$HT)
unique(data$Umur)
unique(data$Status_Akhir)
```

Spliting Data
```{r}
set.seed(2024)
index <- sample(nrow(data), 0.7*nrow(data))
train <- data[index,]
valid <- data[-index,]
```

```{r}
table(valid$Status_Akhir)
```

Handling Imbalance Data Using ROSE
```{r}
table(train$Status_Akhir)
```

Data sebelum dilakukan ROSE
```{r}
# Membuat barplot
bar <- barplot(prop.table(table(train$Status_Akhir)), 
               main = "Distribusi Status Akhir Sebelum ROSE", 
               ylim = c(0, max(prop.table(table(train$Status_Akhir))) + 0.05))

# Menghitung frekuensi absolut
counts <- table(train$Status_Akhir)

# Menambahkan teks (jumlah) di atas tengah bar
text(bar, prop.table(counts) + 0.02, labels = counts, cex = 0.8)
```

```{r}
train_rose <- ROSE(Status_Akhir ~ ., data = train, seed = 2024)$data
```

```{r}
table(train_rose$Status_Akhir)
```

Data setelah dilakukan ROSE
```{r}
# Membuat barplot
bar <- barplot(prop.table(table(train_rose$Status_Akhir)), 
               main = "Distribusi Status Akhir Setelah ROSE", 
               ylim = c(0, max(prop.table(table(train_rose$Status_Akhir))) + 0.05))

# Menghitung frekuensi absolut
counts <- table(train_rose$Status_Akhir)

# Menambahkan teks (jumlah) di atas tengah bar
text(bar, prop.table(counts) + 0.02, labels = counts, cex = 0.8)
```

```{r}
str(train_rose)
```

Uji independensi

1. Variabel Jenis Kelamin
```{r}
tabel_kontingensi1 <- table(train_rose$Jenis_Kelamin, train_rose$Status_Akhir)
hasil_chisq1 <- chisq.test(tabel_kontingensi1)
hasil_chisq1
```

2. Variabel Umur
```{r}
tabel_kontingensi2 <- table(train_rose$Umur, train_rose$Status_Akhir)
hasil_chisq2 <- chisq.test(tabel_kontingensi2)
hasil_chisq2
```

3. Variabel Status.Covid.19
```{r}
tabel_kontingensi3 <- table(train_rose$Status_Covid.19, train_rose$Status_Akhir)
hasil_chisq3 <- chisq.test(tabel_kontingensi3)
hasil_chisq3
```

4. Variabel Perawatan
```{r}
tabel_kontingensi4 <- table(train_rose$Perawatan, train_rose$Status_Akhir)
hasil_chisq4 <- chisq.test(tabel_kontingensi4)
hasil_chisq4
```

5. Variabel Sesak_Nafas
```{r}
tabel_kontingensi5 <- table(train_rose$Sesak_Nafas, train_rose$Status_Akhir)
hasil_chisq5 <- chisq.test(tabel_kontingensi5)
hasil_chisq5
```

6. Variabel Gangguan Makan
```{r}
tabel_kontingensi6 <- table(train_rose$Gangguan_Makan, train_rose$Status_Akhir)
hasil_chisq6 <- chisq.test(tabel_kontingensi6)
hasil_chisq6
```

7. Variabel DM
```{r}
tabel_kontingensi7 <- table(train_rose$DM, train_rose$Status_Akhir)
hasil_chisq7 <- chisq.test(tabel_kontingensi7)
hasil_chisq7
```

8. Variabel HT
```{r}
tabel_kontingensi8 <- table(train_rose$HT, train_rose$Status_Akhir)
hasil_chisq8 <- chisq.test(tabel_kontingensi8)
hasil_chisq8
```

Hasil uji independensi menunjukan bahwa terdapat varibel jenis kelamin tidak berpengaruh signifikan terhadap status akhir pasien covid-19, sehingga variabel tersebut tidak dimasukan dalam pembentukan model


```{r}
train_baru = subset(train_rose, select = -(Jenis_Kelamin))
str(train_baru)
```

Regresi Logistik (Model Semua Variabel)
```{r}
mlog <-  glm(Status_Akhir~., data = train_baru, family = binomial)
summary(mlog)
```

Uji Signifikan Serentak
```{r}
pR2(mlog)
```

```{r}
qchisq(0.95,6)
```

Uji Signifikan Parsial
```{r}
summary(mlog)
```

```{r}
mlog2 <-  glm(Status_Akhir~ Umur+Status_Covid.19+Perawatan+Sesak_Nafas+Gangguan_Makan, data = train_baru, family = binomial)
summary(mlog2)
```

Rasio odds
```{r}
exp(coef((mlog)))
```

Uji Kesesuaian Model
```{r}
logitgof(train_baru$Status_Akhir,fitted(mlog2))
```

```{r}
qchisq(0.95,5)
```

Prediksi
```{r}
# Prediksi probabilitas pada data validasi
problog <- predict(mlog2, valid, type = "response")

# Prediksi biner berdasarkan ambang batas 0.5
predlog <- rep("SEMBUH", nrow(valid))  # Default prediksi adalah "SEMBUH"
predlog[problog > 0.5] <- "MENINGGAL"  # Jika probabilitas > 0.5, prediksi "MENINGGAL"

# Pastikan kelas dalam predlog sama dengan kelas dalam valid$Status_Akhir
predlog <- factor(predlog, levels = c("SEMBUH", "MENINGGAL"))
valid$Status_Akhir <- factor(valid$Status_Akhir, levels = c("SEMBUH", "MENINGGAL"))
```

Confusion Matrix Model Regresi Logistik
```{r}
contingency_table <- table(predlog, valid$Status_Akhir)
contingency_table
```

```{r}
conf_matrix <- confusionMatrix(contingency_table)
conf_matrix
```

```{r}
#citation("ROSE")
```

```{r}
#RStudio.Version()
```


